臺灣新北地方法院板橋簡易庭民事裁定
111年度板簡字第1866號
原      告  蔡秋環  

訴訟代理人  彭瑞明律師
被      告  邱國鎮  


上列當事人間請求返還租賃房屋等事件，本院裁定如下：
    主  文
一、本件訴訟標的核定為新臺幣壹拾陸萬伍仟柒佰柒拾肆元。
二、原告應於本裁定送達後五日內，補繳第一審裁判費新臺幣壹
    仟柒佰柒拾元，逾期未補正，即駁回其訴。
    理  由
一、按訴訟標的之價額，由法院核定。核定訴訟標的之價額，以
    起訴時之交易價額為準；無交易價額者，以原告就訴訟標的
    所有之利益為準。以一訴主張數項標的者，其價額合併計算
    之。但所主張之數項標的互相競合或應為選擇者，其訴訟標
    的價額，應依其中價額最高者定之。以一訴附帶請求其孳息
    、損害賠償、違約金或費用者，不併算其價額。民事訴訟法
    第77條之1第1項、第2項、第77條之2分別定有明文。又按以
    租賃關係已經終止為原因，請求返還土地或遷讓房屋之訴，
    係以租賃物返還請求權為訴訟標的，非以租賃權為訴訟標的
    ，其訴訟標的價額應以起訴時土地或房屋之交易價額為準；
    無交易價額者，以原告就訴訟標的所有之利益為準（最高法
    院107年度台抗字第117號裁定意旨參照）。而出租人依民法
    第455條前段規定租約終止後之租賃物返還請求權及民法第7
    67條第1項規定，請求返還租賃物，與其依約定之租金請求
    權，二者訴訟標的並不相同，且非同時存在，自無主從關係
    ，該租金請求尚非返還租賃物之附帶請求，應與返還租賃物
    之訴訟標的合併計算其價額（最高法院107年度台抗字第897
    號裁定意旨參照）。
二、本件原告起訴未據繳納裁判費。查原告訴之聲明第一項請求
    被告應將坐落新北市○○區○○路○段000巷0弄000號5樓之3室之
    房屋（下稱系爭房屋）騰空遷讓返還原告，第二項請求被告
    應給付原告租金、水電費及委任律師費用共81,750元，第三
    項請求被告應給付自民國111年6月1日起至遷讓返還第一項
    房屋之日止，按月給付原告7,500元。又系爭房屋為同號4樓
    頂樓平台之增建物，其同號4樓之課稅現值為新臺幣（下同
    ）228,400元，有原告提出新北市政府稅捐稽徵處111年度房
    屋稅繳納證明書附卷可稽（見本院卷第53頁），應可援引作
    為系爭房屋交易現值之參考基準。次查，系爭房屋面積約33
    .0579平方公尺，依前開參考基準，應可認定系爭房屋之交
    易價值為84,024元（計算式：228,400元÷同號4樓面積89.86
    平方公尺×系爭房屋面積33.0579平方公尺＝84,024，小數點
    後四捨五入），而訴之聲明第二項請求被告給付租金、水電
    費及律師費共81,750元部分，非屬返還系爭房屋之附帶請求
    ，然訴之聲明第三項請求被告給付自111年6月1日起至騰空
    遷讓返還系爭房屋之日止，按月給付相當於租金之不當得利
    ，則屬一訴附帶請求，故依上開說明，本件訴訟標的價額應
    合併以系爭房屋起訴時之價額併算積欠之租金、水電費及律
    師費而定之，且不併算相當於租金之不當得利部分之價額。
    準此，本件訴訟標的價額核定為165,774元（計算式：84,02
    4+81,750＝165,774），應徵第一審裁判費1,770元。茲依民
    事訴訟法第436條第2項、第249條第1項但書之規定，限原告
    於收受本裁定送達5日內補繳，逾期不繳，即駁回其訴，特
    此裁定。
中　　華　　民　　國　　111 　年　　8 　　月　　12　　日
                  臺灣新北地方法院板橋簡易庭
                        法　官　陳怡親
以上正本係照原本作成。
本件訴訟標的價額核定部分得抗告，餘不得抗告。
中　　華　　民　　國　　111 　年　　8 　　月　　12　　日
                        書記官　劉芷寧